【裁判字號】    88,易,4087
【裁判日期】    890127
【裁判案由】    毒品危害防制條例
【裁判全文】
臺灣板橋地方法院刑事判決                        八十八年度易字第四○八七號
    公  訴  人  臺灣板橋地方法院檢察署檢察官
    被      告  丁○○
右列被告因違反毒品危害防制條例案件，經檢察官提起公訴（八十八年度偵字第一八
三八○號、八十八年度毒偵字第七五五號），本院判決如左：
    主  文
丁○○連續施用第二級毒品，處有期徒刑伍月，如易科罰金以佰元折算壹日，扣案
之第二級毒品（陸小包淨重肆點肆壹公克，包裝重壹點壹玖公克）、吸食器壹組、分
裝袋（大貳拾肆只、中捌拾肆只、小二只）、分裝勺支、塑膠盒壹個均沒收，毒品
及吸食器並銷燬之。
    事  實
一、丁○○前因施用第二級毒品安非他命，經本院以民國八十七年度毒聲字第三八○
    號刑事裁定送觀察、勒戒後，認無繼續施用毒品之傾向，為台灣板橋地方法院檢
    察署檢察官於同年九月二十二日以八十七年度偵字第七○四三號起處書處分不起
    訴確定，明知安非他命係法定禁止製造、輸入、販賣、轉讓、施用之第二級毒品
    ，竟仍基於概括犯意，自八十八年六間某日起至同年八月底某日止及同年九月四
    日早上八時許，連續在其台北縣三重市○○路住處或同市○○○路十九巷八號四
    樓之東海旅社等處，以置入吸食器內燒烤後吸食其煙之方式，連續非法施用第二
    級毒品安非他命多次，先於八十八年七月四日上午七時十分許在台北市○○街二
    四四巷八弄三號三樓為警查獲，繼於同年九月四日上午九時五分許在上開東海旅
    社特七室內為警查獲，後者並扣得其與甲○○、謝淑秋、卓昌意、林宗義、洪俊
    田等人共有供施用第二級毒品所用之分裝袋（大二十四只、中八十四只、小二只
    ）、分裝杓三支、塑膠盒一個及第二級毒品安非他命六小包（淨重四點四一公克
    ，包裝重一點一九公克）暨專供施用第二級毒品所用之吸食器一組。嗣丁○○經
    本院以八十八年度毒聲字第五五八一號裁定送觀察勒戒後，認有繼續施用毒品之
    傾向，再經檢察官聲請本院於八十八年九月二十七日准以八十八年度毒聲字第六
    ○五一號裁定令入戒治處所施以強制戒治。
二、案經台北市政府警察局大同分局移送台灣士林地方法院檢察署呈請台灣高等法院
    令轉及台北縣警察局三重分局移送台灣板橋地方法院檢察署檢察官偵查起訴。
    理  由
一、右揭事實業據被告丁○○迭於偵、審中坦承不諱，核分別與同案被告甲○○供稱
    前揭扣案物係伊與丁○○等六人共有供吸食安非他命所用（見八十八年度偵字第
    七五五號卷第二十一頁及本院八十八年十一月十八日訊問筆錄），暨乙○○供稱
    曾見丁○○吸食安非他命（見本院八十八年十二月十四日訊問筆錄）等情一致，
    並有吸食器一組、分裝袋（大二十四只、中八十四只、小二只）、分裝杓三支、
    塑膠盒一個及經法務部調查局以陸字第八八○九四五五六號檢驗通知書鑑驗係
    安非他命之白包結晶六小包（淨重四點四一公克，包裝重一點一九公克）扣案可
    稽；而被告二次被查獲後為警所採尿液及其於台灣台北看守所八十八年九月六日
    上午九時二十四分所採尿液均呈安非他命陽性反應，亦分別有台北市立療養院煙
    毒尿液檢驗報告書、台北縣衛生局尿液煙毒檢驗成績書、台灣台北看守所收容人
    毒品尿液檢驗報告表可憑，足認被告前開自白與事實相符，其經不起訴處分後於
    五年內再施用毒品之犯行明確，經觀察、勒戒後，仍具繼續施用毒品之傾向，亦
    有前開裁定、不起訴處分書及台灣台北看守所附設勒戒所八十八年九月十七日出
    立之有無繼續施用傾向證明書、台灣桃園女子監獄八十八年十一月三十日桃女監
    總字第○一六二六號函檢附之戒治處分執行指揮書影本一紙、台灣台北看守所八
    十八年十一月十一日北所傑總字第七○五二號函檢附之觀察勒戒處分執行指揮書
    影本二紙可憑，依毒品危害防制條例第二十條第三項前段規定，已無同條第二項
    由檢察官處分不起訴規定之適用，自應依法論科。
二、核被告丁○○所為，係犯毒品危害防制條例第十條第二項之施用第二級毐品罪，
    其持有第二級毒品之低度行為，為其施用毒品之高度行為所吸收，不另論罪；其
    先後多次施用第二級毒品之時間密接，所犯為構成要件相同之罪名，顯係基於概
    括犯意反覆為之，應依連續犯之規定論以一罪，並加重其刑。茲被告未曾受刑之
    宣告，有臺灣高等法院檢察署刑案紀錄簡覆表可考，爰審酌其素行、犯罪之動機
    、目的、手段及其前曾施用毒品，經臺灣板橋地方法院檢察署檢察官以其觀察、
    勒戒無繼續施用毒品之傾向處分不起訴後，復再施用，雖坦承犯行，惟其長期施
    用第二級毒品，戕害身心甚鉅等一切情狀，量處如主文所示之刑，並諭知易科罰
    金之折算標準，資以懲儆。又在東海旅社特七室內扣案之分裝袋（大二十四只、
    中八十四只、小二只）、分裝杓三支、塑膠盒一個、吸食器一組係被告與甲○○
    等五人共有供吸食安非他命所用，業據被告及甲○○供明，與毒品安非他命安非
    他命六小包（淨重四點四一公克，包裝重一點一九公克）均應沒收，毒品及專供
    施用毒品所用之吸食器並銷燬之。至在東海旅社查扣之注射針筒一支暨一小包與
    香菸一支內所摻之白色結晶粉末，前者依甲○○所陳係供施打海洛因所用，與本
    案無涉，後者經法務部調查局以陸字第八八一七五六八六號、八八○九四五五
    六號函鑑驗結果係海洛因（前者淨重零點一零公克，包裝重零點一八公克，後者
    量微無法秤重），因被告丁○○依台北縣衛生局尿液煙毒檢驗成績書、台灣台北
    看守所收容人毒品尿液檢驗報告表所示，其第二次被查獲及入所勒戒時所採尿液
    均呈嗎啡陽性反應，依罪刑相屬原則，自均應留待其所涉施用第一級毒品案內處
    理；至於台北市○○街二四四巷八弄三號四樓查扣之電子磅秤、玻璃球各一個及
    海洛因一包，業據同案被告丙○○自承係渠所有供已施打第一級毒品所用，揆諸
    前述，亦無庸諭知沒收。
據上論斷，應依刑事訴訟法第二百九十九條第一項前段、毒品危害防制條例第十條第
二項、第十八條第一項前段、第二十條第三項前段，刑法第十一條前段、第五十六條
、第三十八條第一項第二款、第四十二條第二項、罰金罰鍰提高標準條例第二條，判
決如主文。
本案經檢察官靳開聖到庭執行職務
中      華      民      國    八十九    年      一      月    二十七    日
                                      臺灣板橋地方法院刑事第五庭
                                          法  官
右正本證明與原本無異。
如不服本判決，應於判決送達後十日內，向本院提出上訴狀。
                                          書記官
中      華      民      國    八十九    年      一      月    二十七    日


司法院資訊處製作；財團法人民間司法改革基金會備份。
